最高法院民事裁定　　　　　　　一○○年度台抗字第五九一號
抗　告　人　許耀堂
　　　　　　許耀祥
共　　　同
訴訟代理人　吳啟勳律師　　
上列抗告人因與林翰均等間請求拆除地上物等事件，對於中華民
國一○○年四月二十七日台灣高等法院台南分院裁定（九十七年
度重上字第二八號），提起抗告，本院裁定如下：
    主  文
原裁定關於訴訟標的價額核定部分廢棄，應由台灣高等法院台南
分院更為裁定。
    理  由
按計算上訴利益，應就上訴聲明範圍內之訴訟標的，依起訴時之
價額核定之。又以一訴附帶請求其孳息、損害賠償、違約金或費
用者，不併算其價額，民事訴訟法第七十七條之二第二項定有明
文。本件抗告人對於原法院九十七年度重上字第二八號判決（下
稱原判決）不服，提起第三審上訴，依民國九十八年十一月三十
日提出之民事第三審上訴理由書狀記載，抗告人許耀堂係就原判
決主文第一項命其將坐落嘉義市○○○段四○九之一地號土地如
原判決附圖Ａ１部分內附圖所示「藍色部分」之鐵骨造上蓋石棉
瓦建物拆除，將土地返還部分聲明不服，乃原法院依上訴範圍囑
託嘉義市地政事務所九十九年六月十四日制作之土地複丈成果圖
所示之「甲」部分，面積○點○○八五公頃。抗告人許耀祥係就
原判決主文第二項命其將坐落嘉義市○○○段四○九之一地號土
地內如原判決附圖Ｃ、Ｄ、Ｅ部分內所示「藍色部分」之鐵骨造
上蓋石棉瓦建物拆除，將土地返還部分聲明不服，乃前開複丈成
果圖附圖「乙、丙、丁」部分，其面積依序為○點○○七四公頃
、○點○○八○公頃、○點○○九二公頃，合計○點○二四六公
頃。自應就上開面積，按相對人起訴時之公告現值每平方公尺新
台幣（下同）三萬五千五百六十元（見原法院卷(一)第一三○頁）
計算上訴利益。（另抗告人不服該判決主文第三、四項命給付不
當得利部分，依前開第七十七條之二第二項規定，不併算其價額
）。原法院遽依判決附圖Ａ１面積一三二平方公尺及Ｃ、Ｄ、Ｅ
面積一○三平方公尺、一○三平方公尺、一二六平方公尺（合計
三四二平方公尺），按每平方公尺三萬五千五百六十元計算上訴
利益，並據以命補繳裁判費，自有未合。抗告意旨指摘原裁定核
定訴訟標的價額部分不當，求予廢棄，非無理由。爰將原裁定關
於核定訴訟標的價額部分廢棄，由台灣高等法院台南分院更為裁
定。
據上論結，本件抗告為有理由。依民事訴訟法第四百九十二條，
裁定如主文。
中    華    民    國  一○○  年    七    月  二十一  日
                      最高法院民事第四庭
                          審判長法官  劉  福  來  
                                法官  陳  重  瑜  
                                法官  吳  麗  女  
                                法官  鄭  雅  萍  
                                法官  簡  清  忠  
本件正本證明與原本無異
                                      書  記  官  
中    華    民    國  一○○  年    八    月    二    日
                                                      Q